【裁判字號】    99,附民上,64
【裁判日期】    991223
【裁判案由】    損害賠償
【裁判全文】
臺灣高等法院高雄分院刑事附帶民事訴訟判決
上  訴  人  陳旭志  
被上訴人    0000-0000  詳卷
上列當事人間因妨害性自由等附帶民事訴訟，上訴人不服台灣高
雄地方法院99年附民字第373 號中華民國99年9 月8 日刑事附帶
民事判決，提起上訴，本院判決如下：
    主  文
上訴駁回。
    理  由
一、上訴人陳述略稱：上訴人即被告陳旭志於民國98年6 月15日
    晚間8 時40分許，並未對被上訴人即原告為強制性交之行為
    ，爰求為將原判決廢棄，並駁回上訴人第一審之訴。
二、被上訴人陳述：上訴人確有於98年6 月15日晚間8 時40分許
    ，對被上訴人為強制性交未遂，依法自應負損害賠償責任，
    原判決並無違誤，應駁回上訴人之上訴。
三、按附帶民事訴訟之判決，應以刑事訴訟判決所認定之事實為
    據，刑事訴訟法第500 條定有明文。本件被上訴人主張上訴
    人對其為強制性交未遂之事實，業據臺灣高雄地方法院99年
    度訴字第821 號刑事判決依強制性交未遂罪判處有期徒刑3
    年2 月，上訴人上訴後，亦經本院99年度上訴字第1771號刑
    事判決上訴駁回在案，有該判決在卷可稽。則被上訴人主張
    之上開事實，堪認真實。
三、按因故意或過失，不法侵害他人之權利者，負損害賠償責任
    ；不法侵害他人之身體、健康、名譽、自由、信用、隱私、
    貞操，或不法侵害其他人格法益而情節重大者，被害人雖非
    財產上之損害，亦得請求賠償相當之金額，民法第184 條第
    1 項前段、第195 條第1 項前段分別定有明文。被上訴人於
    深夜下班返家途中，突遭上訴人為強制性交未遂行為，致受
    有前額3 公分擦傷、下顎分別為1 公分及1.5 公分之擦傷2
    處、左手肘2 公分擦傷、左小腿分別為2 公分及2 公分之擦
    傷2 處等傷害，有卷附高雄市立小港醫院受理疑似性侵害事
    件驗傷診斷書在卷為憑（詳彌封卷），其精神及肉體受有相
    當之痛苦，被上訴人自得依上開規定請求上訴人賠償因此所
    受之損害。原審因而審酌案發當時被上訴人任職餐飲業，學
    歷小學畢業；上訴人則為水泥工，教育程度為國中畢業、每
    月收入約2 萬多，業據兩造陳述在卷，且兩造名下均無不動
    產，亦無汽、機車，亦有卷附兩造財產所得歸戶資料可按。
    暨被上訴人因上訴人上揭行為及其受有上開傷害，所受精神
    痛苦程度，及兩造身分、教育程度、收入、經濟情況等一切
    情狀，認被上訴人請求賠償精神慰撫金20萬元及自起訴狀繕
    本送達翌日即99年7 月22日起至清償日止，按法定利率即週
    年利率5 ％計算之遲延利息，尚屬適當，應予准許。逾此範
    圍，於法無據，應予駁回（被上訴人敗訴部分，未據上訴）
    。並就准許部分，依職權宣告假執行及上訴人如於假執行程
    序實施前，以新台幣貳拾萬元為被上訴人預供擔保後，得免
    假執行。核無違誤，本件上訴人上訴求予廢棄改判，為無理
    由，應予駁回。
據上論結，應依刑事訴訟法第490 條前段、第368 條，判決如主
文。
中    華    民    國    99    年    12    月    23    日
                  刑事第一庭    審判長法  官  周賢銳
                                      法  官  施柏宏
                                      法  官  洪碩垣
以上正本證明與原本無異。
不得上訴。

中    華    民    國    99    年    12    月    23    日
                                      書記官  林家煜

司法院資訊處製作；財團法人民間司法改革基金會備份。
